【裁判字號】    89,易,3495
【裁判日期】    891120
【裁判案由】    贓物
【裁判全文】
臺灣臺中地方法院刑事判決                        八十九年度易字第三四九五號
    公  訴  人  台灣台中地方法院檢察署檢察官
    被      告  甲○○
右列被告因贓物案件，經檢察官提起公訴（八十九年度偵字第九二九五號），本院判
決如左：
    主  文
甲○○收受贓物，處有期徒刑伍月，如易科罰金，以參佰元折算壹日。
    事  實
一、甲○○曾因違反肅清煙毒條例及麻醉藥品管理條例案件，經法院分別判處有期徒
    刑三年四月及三月確定，並定執行刑為有期徒刑三年六月，現在假釋期間中，仍
    不知悔改，復於民國八十九年二月二十八日，在台中縣大肚鄉○○路上某處，明
    知姓名年籍不詳綽號「五仔」之成年男子所交付車牌號碼Ｘ五─八四四六號自用
    小客車係來路不明之贓車（該車係乙○○所有，於八十九年二月二十七日上午七
    時許，在台中縣霧峰鄉○○村○○路與德維西街口發現失竊），竟予以收受借供
    己駕用。嗣於同日下午九時四十分許，甲○○駕駛該車附載李清城，行經台中市
    ○○路一０九號前為警查獲，並扣得汽車鑰匙一支。
二、案經台中市警察局第一分局報請臺灣臺中地方法院檢察署檢察官偵查起訴。
    理  由
一、訊豦被告甲○○坦承於右揭時地收受上開自用小客車等事實，惟否認有何贓物犯
    行，辯稱：伊不知該車係贓車云云。經查被告於八十九年二月二十九日警偵訊及
    同年七月十日偵訊時均稱：伊前往李清城家，由李清城交付該車與伊，李清城家
    中有很多部車，伊不知是贓車云云，於查獲李清城並訊問後，被告改口稱該車係
    「五仔」交付與伊駕駛云云。查被告果對前開車輛無贓物之認識，何以將車輛來
    源推卸與當時遭通緝之李清城﹖又上開車輛係遭竊之贓車乙事，亦經證人即被害
    人乙○○於警訊時證述明確，復有贓物認領保管收據及查獲車輛認可資料附卷可
    稽，參以被告復未能明確指出「五仔」之真實資料供本院查證，被告前開所辯，
    為無理由，其犯行堪以認定。
二、核被告所為，係犯刑法三百四十九條第一項之收受贓物罪。爰審酌被告素行不佳
    ，有臺灣台中地方法院檢察署刑案資料查註紀錄表及臺灣高等法院被告全國前案
    資料紀錄表附卷可按，其收受贓車之犯罪動機、手段、目的，犯後仍否認犯行不
    知悔悟，將車輛來源諉推與李清城，徒增偵查困難等一切情狀，量處如主文所示
    之刑，並諭知易科罰金之折算標準，以示儆懲。扣案之鑰匙一支，因被告係向「
    五仔」借用車輛而收受，無法證明係被告所有，爰不另為沒收之諭知。
據上論斷，應依刑事訴訟法第二百九十九條第一項前段，刑法第三百四十九條第一項
、第四十一條，罰金罰鍰提高標準條例第一條前段、第二條，判決如主文。
中      華      民      國      八十九      年    十一    月    二十    日
                                        法  官  林  郁  婷
右正本證明與原本無異。
如不服本判決，應於送達後十日內向本院提出上訴狀 （須附繕本） ，上訴於台灣高
等法院台中分院。
                                        書記官
中      華      民      國      八十九      年    十一    月    二十    日
附錄論罪科刑法條
刑法第三百四十九條：收受贓物者，處三年以下有期徒、拘役或五百元以下罰金。


司法院資訊處製作；財團法人民間司法改革基金會備份。
